---
title: "Title in sentence case"
description: | 
  Neque porro quisquam est qui dolorem ipsum quia dolor sit amet, 
  consectetur, adipisci velit
params:
  slug: INSERT-SLUG-HERE
  date: INSERT-DATE-HERE
author:
  - first_name: "Danielle"
    last_name: "Navarro"
    url: https://djnavarro.net
    affiliation: UNSW Sydney
    affiliation_url: https://unsw.edu.au
    orcid_id: 0000-0001-7648-6578
date: INSERT-DATE-HERE
preview: preview-image.jpg
creative_commons: CC BY
citation_url: https://blog.djnavarro.net/INSERT-SLUG-HERE
repository_url: https://github.com/djnavarro/distill-blog
output:
  distill::distill_article:
    self_contained: false
---

<!----

yaml checklist:
  - set the preview image
  - write title and description
  
renv checklist:
  - initialise the _renv folder with refinery::renv_new(long_slug)
  - populate the lockfile with refinery::renv_snapshot(long_slug)
  - update the _renv folder from snapshot with refinery::refresh(long_slug)

setup, appendices, and redirects should "just work" (ish)

---->

<!--------------- setup ----------------->

```{r setup, include=FALSE}
knitr::opts_chunk$set(echo = TRUE)
long_slug <- paste(params$date, params$slug, sep = "_")
refinery::renv_load(long_slug)
```


<!--------------- post ----------------->

At vero eos et accusamus et iusto odio dignissimos ducimus qui blanditiis praesentium voluptatum deleniti atque corrupti quos dolores et quas molestias excepturi sint occaecati cupiditate non provident, similique sunt in culpa qui officia deserunt mollitia animi, id est laborum et dolorum fuga. Et harum quidem rerum facilis est et expedita distinctio. Nam libero tempore, cum soluta nobis est eligendi optio cumque nihil impedit quo minus id quod maxime placeat facere possimus, omnis voluptas assumenda est, omnis dolor repellendus. Temporibus autem quibusdam et aut officiis debitis aut rerum necessitatibus saepe eveniet ut et voluptates repudiandae sint et molestiae non recusandae. Itaque earum rerum hic tenetur a sapiente delectus, ut aut reiciendis voluptatibus maiores alias consequatur aut perferendis doloribus asperiores repellat.


<!--------------- appendices ----------------->

```{r, echo=FALSE}
refinery::insert_appendix("djnavarro/distill-blog", long_slug)
```


<!--------------- miscellanea ----------------->

```{r redirect, echo=FALSE}
refinery::insert_netlify_redirect(params$slug, params$date)
```


